【裁判字號】    92,台上,2636
【裁判日期】    921211
【裁判案由】    返還價金
【裁判全文】
最高法院民事裁定                              九十二年度台上字第二六三六號
    上  訴  人  樹賢企業股份有限公司
    法定代理人  王良雄
    訴訟代理人  陳旻沂律師
                吳艾黎律師
    被 上訴 人  信東機器股份有限公司
    法定代理人  石翔文
右當事人間請求返還買賣價金事件，上訴人對於中華民國九十二年九月二十四日台灣
高等法院高雄分院第二審判決（九十年度上字第三七二號），提起上訴，本院裁定如
左：
    主  文
上訴駁回。
第三審訴訟費用由上訴人負擔。
    理  由
按上訴第三審法院，非以原判決違背法令為理由，不得為之。又提起上訴，上訴狀內
應記載上訴理由，表明原判決所違背之法令及其具體內容、依訴訟資料合於該違背法
令之具體事實，其依民事訴訟法第四百六十九條之一規定提起上訴者，並應具體述
為從事法之續造、確保裁判之一致性或其他所涉及之法律見解具有原則上重要性之理
由。同法第四百六十七條、第四百七十條第二項定有明文。而依同法第四百六十八條
規定，判決不適用法規或適用不當者，為違背法令；依同法第四百六十九條規定，判
決有該條所列各款情形之一者，為當然違背法令。是當事人提起上訴，如以同法第四
百六十九條所列各款情形為理由時，其上訴狀或理由書應表明該判決有合於各該條款
規定情形之具體內容，及係依何訴訟資料合於該違背法令之具體事實。如依同法第四
百六十八條規定，以原判決有不適用法規或適用法規不當為理由，而非屬當然違背法
令之事由時，依同法第四百六十九條之一規定，須經第三審法院之許可，而該許可，
以從事法之續造、確保裁判之一致性或其他所涉及之法律見解具有原則上重要性者為
限，故其上訴狀或理由書應表明該判決所違背之法令條項，或有關判例、解釋字號，
或成文法以外之習慣或法理等及其具體內容，暨係依何訴訟資料合於該違背法令之具
體事實，並具體述為從事法之續造、確保裁判之一致性或其他所涉及之法律見解具
有原則上重要性之理由。上訴狀或理由書如未依上述方法表明，或其所表明者與上開
法條規定不合時，即難認為已合法表明上訴理由，其上訴自非合法。本件上訴人對於
原判決提起上訴，雖以該判決違背法令為由，惟核其上訴理由狀所載內容，係就原審
取捨證據、認定事實之職權行使，及依職權解釋契約所論斷：系爭機器難認有未達契
約預定效能之瑕疵，即被上訴人最初交貨之機器設備合於契約預定效力，自無債務不
履行或須負瑕疵擔保責任之情事，則上訴人主張依民法第二百五十四條或第三百五十
九條之規定，解除兩造間之買賣契約，尚屬無據。惟被上訴人未依約於民國八十八年
八月十五日完成驗收試車，直至八十八年十一月三日始驗收試車完妥，逾期八十日，
爰審酌上訴人因延誤生產可能損失之利潤等，核減違約金為每日罰總價金千分之二，
即每日新台幣（下同）四千九百八十元，被上訴人遲延八十日，應賠償上訴人三十九
萬八千四百元。從而，上訴人於此範圍本息之請求，於法有據，應予准許；逾此部分
之請求，失所依據，不應准許等情，指摘其為不當，並就原審已論斷者，泛言未論斷
，而未表明該判決所違背之法令及其具體內容，暨依訴訟資料合於該違背法令之具體
事實，並具體述為從事法之續造、確保裁判之一致性或其他所涉及之法律見解具有
原則上重要之理由，難認其已合法表明上訴理由。依首揭說明，應認其上訴為不合法
。
據上論結，本件上訴為不合法。依民事訴訟法第四百八十一條、第四百四十四條第一
項、第九十五條、第七十八條，裁定如主文。
中      華      民      國    九十二    年     十二     月     十一     日
                              最高法院民事第五庭
                                  審判長法官  朱  錦  娟
                                        法官  顏  南  全
                                        法官  許  澍  林
                                        法官  葉  勝  利
                                        法官  黃  秀  得
      右正本證明與原本無異
                                              書  記  官
中      華      民      國    九十二    年     十二     月    二十三    日
                                                                       ：


司法院資訊處製作；財團法人民間司法改革基金會備份。
